【裁判字號】    97,上易,948
【裁判日期】    971231
【裁判案由】    竊盜
【裁判全文】
臺灣高等法院高雄分院刑事判決         97年度上易字第948號
上  訴  人
即  被  告  甲○○
                      16弄2.
上列上訴人因竊盜案件，不服臺灣高雄地方法院97年度審易字第
1730號中華民國97年9 月30日第一審判決（起訴案號：臺灣高雄
地方法院檢察署97年度偵字第20313 號），提起上訴，本院判決
如下：
     主  文
上訴駁回。
     事  實
一、甲○○前於民國95年間，因竊盜案件，經原審法院以95年度
    易字第2229號判處有期徒刑7 月確定，嗣經裁定減刑為有期
    徒刑3 月15日，並於96年7 月15日縮短刑期執行完畢。詎甲
    ○○不知悔改，竟基於意圖為自己不法所有之犯意，攜帶其
    所有而客觀上得以危害人生命、身體可供兇器使用之老虎鉗
    、Ｔ字型扳手、美工刀各1 支，於97年7 月16日下午3 時30
    分許，進入台糖公司設於高雄縣橋頭鄉○○路24號，且供不
    特定民眾得自由進入之「糖廠博物館」內，徒手拿取放置於
    博物館櫃內之銅製壓力表，並持其所攜帶之老虎鉗剪斷設於
    博物館內之銅製電線，而竊取銅製壓力表12個及銅製電線2.
    7 公斤得逞。嗣經「糖廠博物館」資產課管理師胡文憲當場
    發現，報警處理而查獲，並扣得甲○○所有供其竊盜所用之
    老虎鉗1 支，以及其所有預備供竊盜所用之Ｔ字型扳手、美
    工刀各1 支。
二、案經台糖公司訴由高雄縣政府警察局岡山分局報告臺灣高雄
    地方法院檢察署檢察官偵查起訴。
    理  由
一、上訴人即被告甲○○經傳未到。但查上開事實，已據被告於
    原審審理時供認不諱，核與證人胡文憲於警詢及偵查中證述
    情節相符，並有贓物領據1 紙附卷可稽，且有被告所有供竊
    盜所用之老虎鉗1 支，及其所有預備供竊盜所用之T 字型扳
    手、美工刀各1 支扣案可證，被告犯行足以認定。
二、按刑法第321 條第1 項第3 款之攜帶兇器竊盜罪，係以行為
    人攜帶兇器竊盜為其加重條件，此所謂兇器，其種類並無限
    制，凡客觀上足對人之生命、身體、安全構成威脅，具有危
    險性之兇器均屬之，且祇須行竊時攜帶此種具有危險性之兇
    器為已足，並不以攜帶之初有行兇之意圖為必要，最高法院
    79年臺上字第5253號著有判例可資參照。扣案之老虎鉗、Ｔ
    字型扳手、美工刀各1 支，均屬金屬製品，材質堅硬，美工
    刀之刀刃鋒利，業經於97年9 月16日當庭勘驗屬實，是扣案
    之老虎鉗、Ｔ字型扳手、美工刀各1 支，在客觀上顯足以危
    害人之生命、身體，依上開判例意旨，自屬兇器無訛。故核
    被告所為，係犯刑法第321 條第1 項第3 款之攜帶兇器竊盜
    罪。被告前因竊盜案件，經原審法院以95年度易字第2229號
    判處有期徒刑7 月確定，嗣經裁定減刑為有期徒刑3 月15日
    ，並於96年7 月15日縮短刑期執行完畢，有臺灣高等法院被
    告前案紀錄表1 份在卷可佐，被告於有期徒刑執行完畢後，
    5 年內再故意犯本件有期徒刑以上之罪，而為累犯，應依刑
    法第47條規定加重其刑。原審因適用刑法第321 條第1 項第
    3 款、第47條第1 項、第38條第1 項第2 款規定，審酌被告
    前有多次竊盜案件判刑之紀錄，此有臺灣高等法院被告前案
    紀錄表在卷可佐，素行不良，而被告正值壯年，不思以正當
    方法賺取財物，竟貪圖小利攜帶兇器行竊，破壞他人對財產
    權之支配，危害社會治安，惟念及被告竊取財物之價值非鉅
    ，且為警即時查獲，而使被害人得索回失竊之財物，未擴大
    被害人之財產損失，且被告坦承犯行等一切情狀，量處有期
    徒刑10月。扣案之老虎鉗、T 字型扳手、美工刀各1 支，均
    係被告所有，其中老虎鉗係供本件竊盜犯罪所用之物，而T
    字型扳手、美工刀則係被告預備供竊盜所用之物，此據被告
    供承在卷，應依法併予宣告沒收，認事用法，並無不合，量
    刑亦屬允當。被告上訴意旨，否認犯罪，指摘原判決不當。
    沒有理由，應予駁回。
三、被告經合法傳喚，無正當理由不到庭，不待其陳述，逕行判
    決。
據上論斷，應依刑事訴訟法第368條、第371條，判決如主文。
本案經檢察官陳宗吟到庭執行職務。
中    華    民    國    97    年    12    月    31    日
                  刑事第二庭    審判長法  官  林正雄
                                      法  官  陳啟造
                                      法  官  黃壽燕
以上正本證明與原本無異。
本件判決不得上訴。
中    華    民    國    97    年    12    月    31    日
                                      書記官  高惠珠
附錄本判決論罪科刑法條：
中華民國刑法第321條第1項第3款
（加重竊盜罪）
犯竊盜罪而有左列情形之一者，處 6 月以上、 5 年以下有期徒
刑：
三、攜帶兇器而犯之者。
                                                      Ｆ


司法院資訊處製作；財團法人民間司法改革基金會備份。
